臺灣桃園地方法院民事裁定
111年度聲再字第1號
再審聲請人  陳玠佑  



再審相對人  第一產物保險股份有限公司

法定代理人  李正漢  
上列再審聲請人與再審相對人間請求損害賠償事件，再審聲請人
對於本院109年度簡上字第192號確定判決、110年度再易字第1號
確定判決、110年度再易字第14號確定裁定聲請再審，本院裁定
如下：
    主  文
再審之聲請駁回。
再審聲請費用由再審聲請人負擔。 
    理  由
一、再審意旨詳如附件聲請狀所示。
二、再審聲請人對本院109年度簡上字第192號、110年度再易字
    第1號確定判決聲請再審部分：
  ㈠按再審之訴，應於30日之不變期間內提起。前項期間，自判
    決確定時起算，判決於送達前確定者，自送達時起算；其再
    審之理由發生或知悉在後者，均自知悉時起算。但自判決確
    定後已逾5 年者，不得提起。再審之訴不合法者，法院應以
    裁定駁回之，民事訴訟法第500條第1 項、第2 項、第502條
    第1項定有明文。
  ㈡經查，本件再審聲請人對本院109年度簡上字第192號、110年
    度再易字第1號確定判決聲請再審，因上開判決依法不得上
    訴第三審，依民事訴訟法第436條第2 項準用同法第398 條
    第2 項規定，已分別於宣示時即民國109年12月18日、110年
    4月16日確定，再審聲請人並分別於109年12月28日、110 年
    4月26日收受送達等情，經本院依職權調閱該事件全卷核閱
    屬實，則再審聲請人於111年1月11日對上開確定判決提起再
    審之訴，且未表明遵守不變期間之證據，顯逾30日再審不變
    期間，依前開規定，其再審之訴為不合法，應予駁回。
三、再審聲請人對本院110年度再易字第14號確定裁定聲請再審
    部分：
  ㈠按再審之訴，應於30日之不變期間內提起；前項期間自判決
    確定時起算，判決於送達前確定者，自送達時起算，民事訴
    訟法第500條第1項、第2項前段定有明文。又對於確定裁定
    而有民事訴訟法第496條第1項或第497條之情形者，得準用
    再審程序之規定，聲請再審，民事訴訟法第507條亦有明文
    。查本院於110年12月10日作成110年度再易字第14號裁定，
    因不得抗告而確定（下稱原確定裁定），並於110年12月24
    日送達再審聲請人之送達代收人住所即臺北市○○區○○○路0段
    00巷00弄00號4樓，因未獲會晤本人亦無受領文書之同居人
    或受僱人，而寄存於其住所管轄之臺北市政府警察局士林分
    局社子派出所，並作送達通知書2 份，分別黏貼於該址門首
    及置於信箱內或其他適當位置，其後再審聲請人於111年1月
    11日提起再審之聲請，此有本院送達證書、收文章在卷可稽
    ，依前揭規定，其再審之聲請未逾30日之不變期間，合先敘
    明。
  ㈡次按再審之訴不合法者，法院應以裁定駁回之；再審之訴顯
    無再審理由者，得不經言詞辯論，以判決駁回之，民事訴訟
    法第502 條第1 項、第2 項定有明文。而對於確定之裁定，
    固得以有民事訴訟法第496 條第1 項或第497 條之情形而聲
    請再審，惟依民事訴訟法第507 條準用同法第501 條第1 項
    第4 款規定，必須表明再審理由及關於再審理由之證據。所
    謂表明再審理由，必須指明確定判決有如何合於法定再審事
    由之具體情事始為相當，倘僅泛言有何條款之再審事由，而
    無具體情事者，仍難謂已合法表明再審事由，而此即為無再
    審之事由，性質上無庸命其補正，即得逕以其再審（再審之
    訴或聲請再審）為不合法駁回之，最高法院61年台再字第13
    7號判例意旨可資參照。另當事人提起再審之訴或聲請再審
    ，雖聲明係對某件再審判決或裁定為再審，但審查其再審訴
    狀理由，實為指摘原確定裁判或前次之再審裁判如何違法，
    而對該聲明不服之再審判決或裁定，則未指明有如何法定再
    審理由。此種情形，可認為未合法表明再審理由，逕以其再
    審（再審之訴或聲請再審）為不合法駁回之，最高法院69年
    度第3 次民事庭會議決定㈠亦同此旨。
　㈢查，本件再審聲請人與再審相對人間請求損害賠償事件，再
    審聲請人固對於原確定裁定聲請再審，並主張原確定裁定雖
    認定其係以曾遭再審判決即本院110年度再易字第1號判決駁
    回之同一事由更行提起再審之訴，但其再審理由非同一事由
    ，故原確定裁定適用法規顯有錯誤云云，然再審聲請人僅空
    泛陳述其再審理由與本院110年度再易字第1號判決駁回之事
    由非同一事由，並未具體指謫究竟有何不同之再審事由，已
    難認再審聲請人已表明原確定裁定究竟有何法定再審事由之
    具體情事；另再審聲請人其餘主張之再審事由，與原確定裁
    定駁回其再審聲請之理由全然無關，顯係主張本院109年度
    簡上字第192號、110年度再易字第1號確定判決違法，仍無
    從認為其已表明原確定裁定有何合於所指法定再審事由之具
    體情事，揆諸首揭說明，其對於原確定裁定聲請再審自非合
    法，且此欠缺毋庸命為補正，應逕以裁定駁回之。 
四、依民事訴訟法第502 條第1 項，裁定如主文。 　　
中　　華　　民　　國　　111 　年　　4 　　月　　20　　日
                  民事第一庭  審判長法  官  林春長
                                    法  官  紀榮泰
                                    法  官  蕭淳尹
以上正本係照原本作成
本裁定不得抗告。
中　　華　　民　　國　　111 　年　　4 　　月　　21　　日
                                    書記官　鄧文琦